臺灣高等法院花蓮分院刑事判決　　　　　　九十一年度交上易字第二八號
　　上　訴　人　臺灣台東地方法院檢察署檢察官
　　上訴人即被告　乙○○
右列上訴人因被告過失致死案件，不服臺灣臺東地方法院九十年度交易緝字第一號中
華民國九十一年六月十九日第一審判決( 起訴案號：臺灣臺東地方法院檢察署八十九
年度偵字第一三一四號 )，提起上訴，本院判決如左：
    主  文
原判決撤銷。
乙○○因過失致人於死，處有期徒刑肆月。如易科罰金以佰元折算壹日。
    事  實
一乙○○於民國（下同）八十九年四月十四日中午十二時二十分許，駕駛車牌號碼Ｊ
  Ａ─九九四七號小客車，沿臺東縣關山鎮○○路，由北往南方向行駛，迨行至同路
  十四之九號前，本應注意該路段之速限為每小時四十公里，應依規定行駛，又汽車
  行進中駕駛人應注意車前狀況，隨時採取必要安全措施，且依當時情形，又無不能
  注意之情事，疏未注意及此，而貿然以時速四十五公里( 當地限速四十公里 )超速
  行駛。適有王德合駕駛車牌號碼ＰＰＷ─○一九號機車，亦疏未注意車輛左轉時應
  注意有無來車並打方向燈，竟在乙○○汽車右前方十一公尺左右處突然左轉，乙○
  ○發現後向左閃避，惟仍因速度過快，煞車不及，遂撞擊前開車牌號碼ＰＰＷ─○
  一九號機車，致王德合人車倒地後，受有顱內出血之傷害，送醫後於同日下午五時
  四十分不治死亡。乙○○於肇事後，即委託路人報警，並於警員到達現場時，在其
  上開犯行未為任何有偵查犯罪職權之公務員知悉前，不逃避而當場向警員坦承為肇
  事人，自首接受裁判。
二案經臺灣臺東地方法院檢察署檢察官自動檢舉偵查起訴。
    理  由
一訊據上訴人即被告乙○○對於右揭時、地以時速四十五公里超速行駛致肇事之犯行
  均坦承不諱，核與被害人王德合之子甲○○指述情節相符，復有臺東縣警察局道路
  交通事故調查報告表；臺灣臺東地方法院檢察署檢察官督同法醫師相驗製有相驗筆
  錄、相驗屍體證明書、驗斷書各一份在卷足憑。按被告駕駛汽車時，本應注意按速
  限行駛，且應注意車前狀況，並隨時採取必要之安全措施，而本件肇事當時，天候
  、路況皆良好，並無不能注意之情事，竟疏於注意及此，且當時限速四十公里，竟
  貿然以時速四十五公里超速前行，致煞車不及撞及左轉時亦疏未注意有無來車之被
  害人，是被告於上開駕車肇事顯有過失，應堪認定。再本件送花東區車輛行車事故
  鑑定委員會鑑定結果，亦同此認定，有該會八十九年六月二十三日第八九０二０九
  號函附於卷內可稽，另被害人因上開車禍受有顱內出血等傷害而不治死亡一節，有
  臺灣臺東地方法院檢察署檢察官所製驗斷書在卷足憑，是被害人之死亡與被告之前
  揭過失行為間，有相當因果關係。是本件事證明確，被告自白與事實相符，其犯行
  洵堪認定。
二核被告所為係犯刑法第二百七十六條第一項過失致人於死罪。被告於肇事後，即委
  託路人報警，並於警員到達現場時，在其上開犯行未為任何有偵查犯罪職權之公務
  員知悉前，不逃避而當場向警員坦承為肇事人，自首接受裁判，有臺東縣警察局關
  山分局關山派出所之交通肇事案件情形調查表一紙在卷可資佐證，應依刑法第六十
  二條前段之規定減輕其刑。原審予以論罪科刑，固非無見，惟於事實欄內未認定被
  害人亦有過失及被告之車速究係若干，稍有未合，檢察官之上訴意旨，指摘原審量
  刑過輕，雖無理由，惟原判決既有可議，自屬無可維持，應予撤銷改判。爰審酌被
  告對被害人所生危害、尚未與被害人家屬達成和解，惟被告為本件車禍肇事次因，
  過失程度較輕，被害人為肇事主因及犯後坦承過失之態度等一切情形，量處被告有
  期徒刑四月並諭知易科罰金之折算標準。
據上論斷，應依刑事訴訟法第三百六十九條第一項前段、第三百六十四條、第二百九
十九條第一項前段，刑法第二百七十六條第一項、第六十二條前段、第四十一條第一
項，罰金罰鍰提高標準條例第一條前段、第二條，判決如主文。
本案經檢察官邱雲昌到庭執行職務
中      華      民      國    九十一    年    九      月        五      日
                                  審判長法官  吳  鴻  章
                                        法官  林  德  盛
                                        法官  黃  永  祥
右正本證明與原本無異。
本件不得上訴。
                                      書記官  吳  家  瑩
中      華      民      國    九十一    年    九      月        五      日
附記：
中華民國刑法第二百七十六條第一項：
因過失致人於死者，處二年以下有期徒刑、拘役或二千元以下罰金。
